【裁判字號】    97,簡上,486
【裁判日期】    970624
【裁判案由】    詐欺
【裁判全文】
臺灣板橋地方法院刑事判決             97年度簡上字第486號
上  訴  人  臺灣板橋地方法院檢察署檢察官
被      告  乙○○
                    （現於台灣桃園女子監獄另案執行）
上列上訴人因被告詐欺案件，不服本院中華民國97年4 月3 日97
年度簡字第2077號第一審判決（聲請簡易判決處刑案號：97年度
偵緝字第262 號），提起上訴，本院管轄之第二審合議庭判決如
下：
    主  文
上訴駁回。
    事實及理由
一、本案經本院審理結果，認第一審以被告乙○○所為係犯刑法
    第30條第1 項、第339 條第1 項之幫助詐欺取財罪，判處被
    告拘役30日，如易科罰金，以新臺幣（下同）1,000 元折算
    1 日，並引用引用刑事訴訟法第449 條第1 項前段、第3 項
    、第454 條第2 項，刑法第30 條 第1 項前段、第2 項、第
    339 條第1 項、第55條、第41條第1 項前段，刑法施行法第
    1 條之1 第1 項、第2 項前段等規定，經核原審判決認事用
    法均無違誤，量刑亦屬妥適，應予維持，並引用第一審判決
    書記載之事實、證據及理由（如附件）。
二、檢察官依告訴人甲○○請求之上訴意旨略以：被告之行為嚴
    重破壞金融交易往來秩序，且被害人之損失高達6 萬元，原
    審僅量處拘役30日，實屬過輕等語。惟按有關刑之量定，乃
    實體法上賦予法院得為自由裁量之事項，倘原審法院量刑未
    逾越法律所規定之範圍，又無濫用權限之情形，即不得任意
    指摘為違法。經查，本件犯罪事實業經被告於警詢、偵查中
    坦承不諱，原判決理由並詳陳被告所為，核屬幫助他人犯罪
    之幫助犯，依刑法第30條第2 項之規定，按正犯之刑減輕之
    ，另審酌被告提供帳戶供詐欺集團詐騙使用，助長詐騙財產
    犯罪之風氣，造成無辜民眾受騙而受有金錢損失，導致社會
    互信受損，擾亂金融交易往來秩序，影響層面廣泛，且亦因
    被告提供個人帳戶，致使執法人員難以追查該詐騙犯罪人之
    真實身分，兼衡其犯罪之手段、生活狀況、智識程度（高中
    肄業）、被害人等因此所受之損害程度，及被告犯後坦承犯
    行等一切情狀，量處上開罪刑，經核其量刑已就上訴人所指
    陳之事項均為審酌，亦無逾越法定範圍或濫用權限之情形，
    顯無失出之處。是上訴意旨原判決量刑過輕，並無理由，應
    予駁回。
據上論斷，應依刑事訴訟法第455 條之1 第1 項、第3 項、第36
8 條、第373 條，判決如主文。
本案經檢察官江祐丞到庭執行職務。
中    華    民    國    97    年    6     月    24    日
                 刑事第十一庭   審判長法  官  徐蘭萍
                                      法  官  林淑婷
                                      法  官  邱景芬
以上正本證明與原本無異
如不服本判決應於送達後10日內向本院提出上訴狀
                                書記官  曾千庭
中    華    民    國    97    年    6     月    27    日


司法院資訊處製作；財團法人民間司法改革基金會備份。
